【裁判字號】    97,易,1292
【裁判日期】    980219
【裁判案由】    竊盜
【裁判全文】
臺灣高雄地方法院刑事判決              97年度易字第1292號
公  訴  人  臺灣高雄地方法院檢察署檢察官
被      告  乙○○
上列被告因竊盜案件，經檢察官提起公訴（97年度偵字第26475
號），本院判決如下：
    主  文
乙○○竊盜，未遂，累犯，處有期徒刑陸月，如易科罰金，以新
臺幣壹仟元折算壹日。
    事  實
一、乙○○前於民國96年間因竊盜案件，經本院96年度簡字第72
    84號判處有期徒刑6 月確定，甫於97年1 月16日易科罰金執
    行完畢，詎不知悛悔。見甲○○將鍵銘工程股份有限公司（
    下稱鍵銘公司）所有，價值新台幣（下同）25萬元之40呎貨
    櫃板台屋（下稱貨櫃屋），放置在高雄縣岡山鎮○○○路○
    段附近某陸軍營區對面空地上，竟意圖為自己不法之所有，
    於97年9 月12日上午10時許，雇用不知情之司機丙○○駕駛
    車號7U—457 號拖吊車，搭載其一同前往上開貨櫃屋所在空
    地，以拖吊車吊運之方式竊取貨櫃屋，惟因該貨櫃屋重量過
    重，致該拖吊車輪胎陷入泥土中無法運走而未遂。嗣於同日
    中午12時20分許，丙○○見乙○○神態緊張形跡可疑，藉口
    找其同事莊清良幫忙搬運，經莊清良到場指認乙○○有竊盜
    前科而報警查獲，始查悉上情。
二、案經高雄縣政府警察局岡山分局報告臺灣高雄地方法院檢察
    署檢察官偵查起訴。
    理  由
壹、證據能力部分：
    按被告以外之人於審判外之言詞或書面陳述，除法律有規定
    者外，不得作為證據。又被告以外之人於審判外之陳述，雖
    不符前4 條之規定，而經當事人於審判程序同意作為證據，
    法院審酌該言詞陳述或書面陳述作成時之情況，認為適當者
    ，亦得為證據。當事人、代理人或辯護人於法院調查證據時
    ，知有第159 條第1 項不得為證據之情形，而未於言詞辯論
    終結前聲明異議者，視為有前項之同意，刑事訴訟法第159
    條第1 項、第159 條之5 第1 項、第2 項分別定有明文。查
    本案認定事實所引用之卷證資料，除原已符同法第159 條之
    1 至第159 條之4 規定、及法律另有規定等傳聞法則例外規
    定，而得作為證據外，其餘卷證資料，並無證據證明係公務
    員違背法定程序所取得，而被告於本院行準備程序及審理時
    ，均不爭執其證據能力，且本院審酌前揭陳述作成時之情況
    ，並無違法取證之瑕疵，亦認以之作為證據為適當，是本件
    有關被告以外之人於審判外之言詞或書面陳述等供述證據，
    依前揭法條意旨，自均得為證據。
貳、實體部分：
一、上揭事實，迭據被告於警詢、偵查及本院審理時坦承不諱，
    核與證人丙○○於警詢及本院審理時之證述相符，亦據被害
    人甲○○於警詢指訴綦詳。此外，並有扣押物品目錄表、贓
    物認領保管單各1 紙及拖吊現場照片4 張附卷可稽，足認被
    告自白與事實相符。本件事證明確，被告竊盜未遂犯行洵堪
    認定。
二、按竊盜罪既遂與未遂之區別，應以所竊之物已否移入自己權
    力支配之下為標準（最高法院17年上字第509 號判例意旨參
    照）。查被告僱請證人丙○○駕駛前揭拖吊車吊運貨櫃屋等
    情，係已著手竊取貨櫃屋無疑。惟該貨櫃屋因重量過重，致
    該拖吊車輪胎陷入泥土中無法運走一節，業據證人丙○○於
    警詢及本院審理時證稱：該貨櫃屋很重，拖不動，其拖吊車
    輪胎陷入泥土中，且光靠該車亦無法搬動該貨櫃屋等語（見
    偵卷第14頁、本院卷第24頁），足見該貨櫃屋縱已銜接於前
    揭拖吊車上，仍非處於該拖吊車可隨時運走之狀態，自難認
    該貨櫃屋已置於被告權力支配下甚明。是核被告所為，係犯
    刑法第320 條第3 項、第1 項之竊盜未遂罪，公訴意旨認竊
    盜既遂罪，即有未洽。復被告利用不知情拖吊車司機丙○○
    為本件竊盜犯行，係間接正犯。又被告曾有如事實欄所載之
    犯罪科刑執行情形，有臺灣高等法院被告前案紀錄表1 份在
    卷可參，其受有期徒刑執行完畢，5 年以內故意再犯有期徒
    刑以上之罪，為累犯，應依刑法第47條第1 項規定加重其刑
    。再被告已著手於竊盜犯罪行為之實施，而未至竊取他人動
    產之結果，為未遂犯，酌依刑法第25條第2 項規定減輕其刑
    ，並依法先加後減之。爰審酌被告前於96年間，即犯竊盜罪
    ，業經執行完畢，另一竊盜案件，經判決確定尚待執行，復
    於97年再犯3 件竊盜案件，有臺灣高等法院被告前案紀錄表
    1 份在卷可憑，顯見其法治觀念淡薄，律己力不佳，不思以
    正當方式牟取所需，僅圖一己之私，即任意竊取他人財物，
    惡性非輕，所竊貨櫃屋價值25萬元，惟被告尚未竊取得手，
    並業經被害人領回，有贓物認領保管單1 紙附卷可憑，被害
    人所受損害非鉅，復犯後坦承全部犯行、態度尚佳等一切情
    狀，量處如主文所示之刑，並諭知易科罰金之折算標準。又
    本院經依刑法第57條規定所列各事項為前述各情狀綜合審認
    ，而認被告量處如主文所示之刑為適當，公訴人建請量處有
    期徒刑10月，亦非允洽，併此敘明。
據上論斷，應依刑事訴訟法第299 條第1 項前段，刑法第320 條
第3 項、第1 項、第47條第1 項、第25條第2 項、第71條第1 項
、第41條第1 項前段，刑法施行法第1 條之1 ，判決如主文。
本案經檢察官丁○○到庭執行職務。
中    華    民    國    98    年    2     月    19    日
                  刑事第十五庭  審判長法  官   鄭詠仁
                                      法  官   方錦源
                                      法  官   謝枚霏
以上正本證明與原本無異。
如不服本判決應於收受送達後10日內向本院提出上訴書狀，並應
敘述具體理由；如未敘述上訴理由者，應於上訴期間屆滿後20日
內向本院補提理由書（均須按他造當事人之人數附繕本）「切勿
逕送上級法院」。
中    華    民    國    98    年    2     月    19    日
                                      書記官   楊馥如
附錄本判決論罪之法條：
中華民國刑法第320條
（普通竊盜罪、竊佔罪）
意圖為自己或第三人不法之所有，而竊取他人之動產者，為竊盜
罪，處 5 年以下有期徒刑、拘役或 5 百元以下罰金。
意圖為自己或第三人不法之利益，而竊佔他人之不動產者，依前
項之規定處斷。
前二項之未遂犯罰之。


司法院資訊處製作；財團法人民間司法改革基金會備份。
